# 所有者与少数股东投入资本不同时，合并报表怎么处理？

提问人：hyp530 时间：2015-07-25 23:27:00
A和B共同设立C,分别持股60%和40%；C公司注册资本 100 万元，但A公司投入 60 万元，而B公司投入 50 万元（其中 10 万元计入资本公积）。
问题：合并日时，A公司的合并报表，如何确认B公司投入的 10 万元资本公积？应该按比例确认营业外收入吗？还是都放在资本公积里？依据是什么？
非常感谢！

回答人：chenyiwei
合并报表层面按权益性交易原则处理。少数股东B投入 50 万元但仅享有110*40%=44万元的权益，差额 6 万元在合并报表层面贷记资本公积。